【裁判字號】    91,重訴,53
【裁判日期】    920730
【裁判案由】    侵權行為損害賠償
【裁判全文】
臺灣高等法院臺中分院民事判決  九十一年度重訴字第五三號
      原      告  乙○○
                  甲○○
      被      告  丙○○
右原告因被告過失傷害上訴案件，提起刑事附帶民事訴訟，請求侵權行為損害賠償事
件，經本院刑事庭裁定移送，本院判決如左︰
被告應給付原告新臺幣貳佰陸拾捌萬零陸佰玖拾元，及自民國九十一年八月十日起至
清償日止，按年息百分之五計算之利息。
原告其餘之訴駁回。
訴訟費用由被告負擔。
本判決所命給付，於原告以新臺幣捌拾玖萬肆仟元為被告供擔保後，得假執行。
原告其餘假執行之聲請駁回。
甲、原告方面：
一、聲明：(一)被告應給付原告新台幣（下同）九百五十五萬三千六百八十八元，及自
    起訴狀繕本送達之翌日起至清償日止，按年息百分之五計算之利息。(二)訴訟費用
    由被告負擔。(三)原告願供擔保，請准宣告假執行。
二、陳述：
(一)、被告丙○○於民國九十年六月五日十八時十五分許，駕駛車牌號碼Ｍ五—四一五
    九號自小客車，沿彰化縣二水鄉○○路往溪州鄉方向行駛，行經該路與光路之無
    誌號之交岔路口時，其應注意汽車行駛至無號誌交岔路時，應減速慢行，左方車
    並應讓右方車先行，而依當時情形又無不能注意之情事，竟疏於注意，非但未予
    減速慢行且亦未停讓右方來車先行，即貿然前行，適未考領機車駕駛執照之原告
    ，騎乘車號ＴＶＢ─三八六號輕型機車，由北往南，沿光路行駛而來，亦疏未減
    速慢行作隨時停車之準備，二車閃避不及而碰撞，原告因此受有頸椎第四、五節
    創傷性脫之併脊髓損傷四肢癱瘓並無法言語之重傷害。被告因過失傷害罪，經台
    灣彰化地方法院（下稱彰化地院）以九十一年度交易字第二七號判決判處有期徒
    刑七月，經本院上訴駁回確定，被告之民事侵權行為，亦足堪認定。
(二)、按故意或過失不法侵害他人之權利者，負損害賠償責任；又不法侵害他人之身體
    或健康者，對於被害人因此喪失或減少勞動能力或增加生活上之需要時，應負損
    害賠償責任；不法侵害他人之身體、健康、名譽、自由、信用、隱私、貞操或不
    法侵害其他人格法益而情節重大者，被害人雖非財產上之損害，亦得請求賠償相
    當之金額，民法第一八四條、第一百九十三條第一項及第一百九十五條第一項定
    有明文。本件因被告嚴重違規肇事致發生車禍，使原告瞬間變成重度殘障，終日
    躺在病床，形同植物人，迄今尚在住院中，原告蒙受損害至鉅，均應由被告負責
    賠償：
  (1)醫療費用：按健保給付之醫療費用，乃係被害人繳納保險費之代價，故無礙向加
    害人請求損害賠償（參最高法院六十八年台上字第四二號判例）。原告因此次車
    禍被撞成傷，至九十一年七月十五日止，醫藥費用共計二百六十一萬四千九百三
    十二元整（含自費部分計四十二萬五千零二十六元、健保給付部分計二百一十八
    萬九千九百零六元），應由被告負責賠償（原告另保留向後治療之醫療費用請求
    權）。又因原告尚在住院中，前開住院收據無法列出健保給付之金額，故有關前
    開健保給付部分，業經鈞院向彰化基督教醫院函查附卷可稽。
  (2)看護費用：
    原告因傷重昏迷及氣管氣切，需由專業護理人員抽痰、拍痰等護理工作，故原
      告須另委請醫院特別護士為之，每天看護費用約計七百四十三元（以四捨五入
      計），從九十年六月五日起至九十一年六月三十日止，計三百九十一天，故該
      部分費用共計二十九萬零四百元整，惟此部分費用之請求，業已含蓋在前項醫
      療費用請求之內，故不再另為請求。
    又在前開住院期間，原告家屬亦均日夜看護，亦應認原告受有相當於親屬看護
      費之損失，自得向被告請求賠償，每日看護費用原本應以二千元計，但扣掉前
      開護士看護費每天七百四十三元後，此部分每日看護費用以一千二百五十七元
      計，故共計應由被告賠償四十九萬一千四百八十七元。
  (3)增加生活上之需要：另原告因傷購買頸圈二千五百元、彈性襪一千五百元、尿褲
    一百二十五元、手架三千五百元，合計七千六百二十五元，此亦應由被告負賠償
    之責。
  (4)精神慰藉金：原告在案發當時雖年近七十一歲，但身體相當健康硬朗，平日不近
    醫藥，且每日均會至自家田間從事農事工作，作雜工一天亦有六、七百元收入，
    此有左鄰右舍之聯署證明書，及由原告在案發當時健保卡只使用Ａ卡之情形可稽
    。殊不知，因被告違規嚴重肇事，致原告慘遭橫禍，身受重傷害，瞬間卻變成終
    日臥在病，形同植物人，並喪失全部之勞動能力，日後均需他人照顧，原告身心
    所蒙受之痛苦，實非世間筆墨所能形容，尤甚者，被告肇事後，至今不聞不問，
    置之不理，且被告僅在案發當時在醫院探視原告一次，其後至今從未前來探視慰
    問，態度惡劣，且為卸責，竭盡狡辯之能事，根本毫無悔意，於案發迄今亦未曾
    向原告表示任何歉意，亦拒不賠償，更是痛心，因而，特向被告請求賠償精神慰
    憮金二百萬元，以彌補原告所受之精神損害。
(三)、又本件案發後被告態度惡劣，迄今既未道歉，亦分文拒絕賠償，即被告顯有到期
    不履行之虞，故有預為請求之必要，為此爰依民事訴訟法第二百四十六條規定請
    求日後相關費用，即：
  (1)日後看護費用：按原告為民國十九年十一月二十七日出生，於案發九十年六月五
    日時年近七十一歲，依八十九年台灣地區簡易生命表所載之平均餘命為一二‧八
    六年，每天看護費以二千元計算，一年三百六十五天之看護費為七十三萬元，原
    告僅向被告預為請求八年之費用，按霍夫曼計算法扣除中間利息，故得預計一次
    請求之看護費用為五百零一萬八千二百七十元整（計算方法即730,000÷1,000,0
    00×6,874,342＝5,018,270四捨五入）。
  (2)日後增加生活上之需要：含日後看護用品費用、病房費用負擔等，每日所需費用
    計三百四十三元，其計算方式為：前開依住院收據計算，從九十年六月五日起至
    九十一年六月三十日止，計三百九十一天，支出自費部分共計四十二萬五千零二
    十六元，再扣除看護費二十九萬零四百元、證明書費二百元，診斷書費一百二十
    元後，每日所需費用計三百四十三元，一年三百六十五天之費用為十二萬五千一
    百九十五元，原告僅向被告預為請求八年之費用，按霍夫曼計算法扣除中間利息
    ，故得預計一次請求之費用為八十六萬零六百三十三元（125195÷0000000×000
    0000＝860633.24，小數點以下四捨五入）
(四)、綜上所述，原告得請求賠償金額合計為一千零九十九萬二千九百四十七元，惟扣
    除已領取之強制保險理賠金一百四十三萬九千二百五十九元後，為九百五十五萬
    三千六百八十八元。又本件車禍之肇事主因在被告，原告如需負過失責任，亦僅
    需負擔十分之一之過失責任。
三、證據：提出診斷書、中華民國殘障手冊、收據、證明書、原告歸戶財產查詢清單
    等入影本為證。
乙、被告方面：
一、聲明：原告之訴駁回。
二、陳述：
(一)、本件車禍是原告來擦撞被告之車子，刑事判決認為被告有過失並不正確，被告並
    無過失。另本件原告請求賠償金額太高，被告無能力賠償，但願分期付款賠償。
(二)、被告國中畢業、本件車禍發生前是廚師，月薪二萬多元，名下沒有財產。
丙、本院依職權調閱本院九十一年度交上易字第一二四一號過失傷害刑事案卷、及訊
    問證人蔡敏勇、蕭明泉。並依聲請向彰化基督教醫院函查原告之病況及原告醫療
    費及健保給付之金額、看護費用標準、原告餘命年限，向彰化縣稅捐稽徵處函查
    被告歸戶財產查詢清單等件。
      理      由
壹、程序方面：
一、被告未於最後言詞辯論期日到場，核無民事訴訟法第三百八十六條各款所列情形
    ，爰依原告聲請，由其一造辯論而為判決。
二、按訴狀送達後，原告不得將原訴變更或追加他訴；但減縮應受判決事項之聲明者
    ，不在此限，民事訴訟法第二百五十五條第一項第三款定有明文。原告原起訴請
    求被告應給付一千三百三十三萬二千零二十二元本息，嗣減縮為請求被告給付一
    千零九十九萬二千九百四十七元本息，再減縮為請求被告給付九百五十五萬三千
    六百八十八元本息，核屬前開法條規定應受判決事項之減縮，應予准許。
貳、實體方面：
一、原告起訴請求：被告於九十年六月五日十八時十五分許，駕駛車牌號碼Ｍ五—四
    一五九號自小客車，沿彰化縣二水鄉○○路往溪州鄉方向行駛，行經該路與光路
    之無號誌交岔路口時，其應注意汽車行駛至無號誌交岔路時，應減速慢行，左方
    車並應讓右方車先行，而依當時情形又無不能注意之情事，竟疏於注意，非但未
    予減速慢行且亦未停讓右方來車先行，即貿然前行，適未考領機車駕駛執照之原
    告，騎乘車號ＴＶＢ─三八六號輕型機車，由北往南，沿光路行駛而來，亦疏未
    減速慢行作隨時停車之準備，二車閃避不及而碰撞，原告因此受有頸椎第四、五
    節創傷性脫之併脊髓損傷四肢癱瘓並無法言語之重傷害。被告因過失傷害經台灣
    彰化地方法院（下稱彰化地院）九十一年度交易字第二七號判處有期徒刑七月，
    經本院上訴駁回確定，被告應負責損害賠償責任，爰依侵權行為損害賠償請求權
    ，請求被告賠償原告醫藥費二百六十一萬四千九百三十二元（含九十年六月五日
    起至九十一年六月三十日止，計三百九十一天之看護費二十九萬零四百元）、親
    屬看護費四十九萬一千四百八十七元（前開住院三百九十一天之親屬看護費，每
    日一千二百五十七元，合計為四十九萬一千四百八十七元）、增加生活上之需要
    七千六百二十五元、精神慰藉金二百萬元、自九十一年七月一日起八年日後看護
    費用五百零一萬八千二百七十元及日後增加生活上之需要費用八十六萬零六百三
    十三元。於扣除已領取之強制保險金一百四十三萬九千二百五十九元後，被告應
    賠償原告九百五十五萬三千六百八十八元本息等語。
二、被告則以：本件車禍之過失責任在原告，被告並無過失，原告請求金額過高，被
    告無能力賠償，惟願分期付款賠償之。被告對於前開醫藥費二百七十八萬九千九
    百三十元、住院期間看護費四十九萬一千四百八十七元、增加生活需要七千六百
    二十五元部分不爭執，餘請求依法判決等語，資為抗辯。
三、經查，原告主張被告在前開時間、地點，應注意汽車行駛至無號誌交岔路時應減
    速慢行，及左方車並應讓右方車先行，而依當時情形又無不能注意之情事，竟疏
    於注意，非但未予減速慢行且亦未停讓右方來車先行，即貿然前行，致撞擊未考
    領機車駕駛執照騎乘車號ＴＶＢ─三八六號輕型機車，由北往南沿光路行駛而來
    ，亦疏未減速慢行作隨時停車準備之原告，原告因而受有頸椎第四、五節創傷性
    脫之併脊髓損傷四肢癱瘓並無法言語之重傷害，及被告因過失傷害罪，彰化地院
    以九十一年度交易字第二七號判決判處有期徒刑七月，經本院及最高法院均判決
    上訴駁回確定之事實，有道路交通事故調查報告表、現場照片二十一張、彰化基
    督教醫院診斷證明書影本附在台灣彰化地方法院檢察署九十年度偵字第七三０五
    號偵查卷可稽，並經本院依職權調取含該案卷之本院九十一年度交上易字第一二
    四一號被告過失傷害刑事案卷核閱屬實，堪信為真。
四、按「汽車行駛至無號誌之交岔路口時，應減速慢行，左方車並應讓右方車先行」
    ，道路交通安全規則第一百零二條第一項第二款亦各定有明文，並為駕駛人之被
    告所應注意，依前揭道路交通事故調查報告表記載，肇事時並無被告應注意不能
    注意之情事，被告竟疏未注意，未減速慢行停讓被害人駕駛之機車先行，而貿然
    欲通過岔路，致與原告騎乘之機車發生擦撞，並致原告受有前揭重傷，被告顯有
    過失，再原告雖因未考領機車駕照且亦疏未減速慢行作隨時停車準備與有過失，
    然仍無解於被告之過失，本件車禍肇事責任之歸屬，經彰化地檢察署送請台灣省
    彰化縣區車輛行車事故鑑定委員會就本件道路交通事故鑑定結果，認「丙○○駕
    駛自小客車行經無號誌交岔路口，左方車未停讓右方車先行，為肇事主因。乙○
    ○無駕照駕駛輕機車行經無號誌交岔路口，未減速慢行作隨時停車之準備，為肇
    事次因。」等語，有該鑑定委員會之鑑定意見書附在前開刑事案件偵查卷宗可稽
    ，是被告之過失行為與原告之傷害間有相當因果關係，亦堪認定。被告辯稱本件
    車禍係被告過失所致，其無過失等語，自無可採。
五、因故意或過失，不法侵害他人之權利者，負損害賠償責任；不法侵害他人之身體
    或健康者，對於被害人因此喪失或減少勞動能力或增加生活上之需要時，應負損
    害賠償責任；不法侵害他人之身體、健康、名譽、自由、信用、隱私、貞操，或
    不法侵害其他人格法益而情節重大者，被害人雖非財產上之損害，亦得請求賠償
    相當之金額，民法第一百八十四條第一項、第一百九十三條第一項、第一百九十
    五條第一項分別定有明文。原告請求被告賠償侵權行為之損害賠償，既屬有據，
    茲就原告請求金額有無理由，審酌如下（小數點以下均四捨五入）：
(一)、醫藥費二百六十一萬四千九百三十二元（含自九十年六月五日起至同年七月十五
    日止之醫藥費；及自九十年六月五日起至九十一年六月三十日止，共三百九十一
    天之特別護士看護費二十九萬零四百元）部分：原告請求醫藥費二百六十一萬四
    千九百三十二元，業據其提出醫藥費收據影本為證，並有財團法人彰化基督教醫
    院（下稱基督教醫院）九十一年十月二十五日（９１）彰基病歷字第九一一００
    三七號函、九十二年五月一日九十二彰基事字第九二０五０二號函（見本院卷第
    二六－二八、一一二頁）及所附住院收據各一份在本院卷可稽，扣除其中由健保
    局給付金額二百十八萬九千九百零六元、及非屬醫療必要之證明書費二百元、診
    斷書費一百二十元、家屬休息室清潔費一千七百六十元外，原告實際繳納金額為
    四十二萬二千九百四十六元，核均屬醫療上所必要，應予准許。
(二)、親屬看護費四十九萬一千四百八十七元部分：原告於九十年六月五日起至同年七
    月十五日止住院期間，由親屬日夜看護，每日看護費原本為二千元，扣除前開護
    士每日看護費七百四十三元後，以每日一千二百五十七元計，被告應賠償四十九
    萬一千四百八十七元一節，為被告所不爭執，並有原告提出載有「家屬休息室清
    潔費」足以證明有看護事實之醫藥費收據在卷可稽，參以基督教醫院九十一年十
    一月十三日護字第九一一一０三號函載明：「本院看護員之班別及費用計算方式
    為：日班十二小時費用為一千元，夜班十二小時為一千元，若患者有抽痰、使用
    呼吸器、開放性肺結核、疥瘡等狀況者，則每班另加收一百元；若為二十四小時
    之看護員，其費用為二千二百元」等語（見本院卷第三十一頁），原告請求其住
    院期間以每日一千二百五十七元計算之親屬看護費四十九萬一千四百八十七元，
    為有理由，應予准許。
(三)、增加生活上之需要七千六百二十五元部分：原告因受傷購買頸圈二千五百元、彈
    性襪一千五百元、尿褲一百二十五元、手架三千五百元，合計七千六百二十五元
    ，業據原告提出收據影本四份在卷可稽，且為被告所不爭，應予准許。
(四)、精神慰撫金二百萬元部分：原告主張其因本件車禍身受重傷，終日臥在病床，形
    同植物人，並喪失全部勞動能力，日後均需他人照顧，身心所受痛苦，實非筆墨
    所能形容，爰請求精神慰撫金二百萬元。本院審核原告未受教育、名下有不動產
    、於本件車禍發生時，雖已年近七十一歲，惟身體硬朗，仍能下田耕種，平時作
    雜工，一天工資約六、七百元，每月工作超過二十天，因本件車禍造成極重度肢
    體障礙，有證明書及中華民國身心障礙手冊影本在卷可考；被告係國中畢業，原
    為廚師，月薪二萬餘元，名下無財產等情，認原告請求被告賠償精神慰撫金於一
    百萬元之範圍內，為有理由，應予准許，逾此部分之請求，為無理由，不應准許
    。
(五)、原告請求日後看護費及日後增加生活之需要部分（自九十一年七月一日起八年即
    九十九年六月三十日止之看護費及增加生活需要部分）：原告主張其為十九年十
    一月二十七日出生，依八十九年度台灣地區簡易生命所載之餘命為十二．八六年
    等情，有原告年籍資料在卷可稽，堪信為真，再查，原告因脊髓損傷無法脫離呼
    吸器，自九十年六月五日起住院迄今，於近三個月內都無法出院，及原告須他人
    照顧，其病情無法痊癒，若無其他醫療併發症，其生命年限為國人平均壽命等情
    ，有前開0000000號、九二０五一八號函為憑。是原告主張其自九十一年
    七月一日起八年間仍需人看護，被告應給付日後之看護費及增加生活之需要，雖
    尚未支付，但可確定原告會受有需支付看護費之損害，原告請求被告賠償，並不
    違損害賠償法則。再不法侵害他人之身體或健康者，對於被害人因此喪失或減少
    勞動能力或增加生活上之需要時，應負損害賠償責任；前項損害賠償，法院得因
    當事人之聲請，定為支付定期金；但須命加害人提出擔保，民法第一百九十三條
    第一項、第二項分別定有明文。是依我國民法規定，增加生活上需要之損害賠償
    ，以一次賠償全部金額為原則，定期金賠償為例外，且命定期金賠償時，須加害
    人提出擔保。本件被告於在本院行準備程序時經勸諭兩造和解時，曾表示伊沒錢
    ，要等出獄後始能賠償原告，然其於九十二年六月十四日期滿出獄後，經本院合
    法通知，均未到庭或以書狀陳述賠償方式，如命其定期給付，顯難期其提出擔保
    或如期給付，是本件自應依原告請求以一次給付並扣除期前利息為當。依此計算
    ：
  １、日後看護費部分：(1)已到期部分：自九十一年七月一日起至九十二年七月十五
      日本件辯論終結日止，合計三百八十天，依前述因原告無法脫離呼吸器，仍需
      住院治療，是其所需看護費用以每日二千元計算，合計為七十六萬元（2000元
      ×380天＝760000元）。(2)未到期部分：自九十二年七月十六日起至九十九年
      六月三十日止，以每日看護費二千元計，每年看護費為七十三萬元（2000元×
      365天＝730000元），依霍夫曼計算法扣除期前利息後，其得請求金額為四百
      二十二萬零六百七十七元（7.至7.日止六年部分：730000元×5.00
      000000〔霍夫曼六年係數〕＝0000000元。7.至6.止計10.5月即21/
      24年部分：730000元×[5.00000000－0.00000000]×21/24年＝473148元。
      ＋＝0000000元）。
  ２、日後增加生活需要部分：原告主張含日後看護用品費用、病房費用負擔等，每
      日所需費用計三百四十三元 (其計算方式為：依前開住院收據計算，從九十年
      六月五日起至九十一年六月三十日止，計三百九十一天，支出自費部分共計四
      十二萬五千零二十六元，再扣除看護費二十九萬零四百元、證明書費二百元，
      診斷書費一百二十元後，每日所需費用計三百四十三元，一年三百六十五天之
      費用為十二萬五千一百九十五元），原告僅向被告預為請求八年之費用，並按
      霍夫曼計算法扣除中間利息，故得預計一次請求之費用為八十六萬零六百三十
      三元（125195÷0000000×0000000＝860633.24，小數點以下四捨五入）。經
      查，原告主張依前開住院支出計算，原告每日增加生活需要為三百四十三元，
      有前揭收據為證，依此計算：已到期部分：自九十一年七月一日起至九十二
      年七月十五日本件辯論終結日止，合計三百八十天，共為十三萬零三百四十元
      （343元×365天＝130340元）。未到期部分：自九十二年七月十六日起至九
      十九年六月三十日止，依前述以每日三百四十三元計算，每年增加生活所需費
      用為十二萬五千一百九十五元（343元×365天＝125195元），依霍夫曼計算法
      扣除期前利息後，其得請求金額為七十二萬三千八百四十六元（7.至
      7.日止六年部分：125195元×5.00000000〔霍夫曼六年係數〕＝642701元。
      7.至6.止計10.5月即21/24年部分：125195元×[5.00000000－0.00
      000000]×21/24年＝81145元。＋＝723846元）。
  ３、原告請求日後看護費及增加生活需要之損害賠償，於四百九十四萬四千五百二
      十三元範圍內，為有理由，應予准許，逾此範圍，為無理由，不應准許。
(六)、綜上所述，原告請求被告給付於六百八十六萬六千五百八十一元、及自九十一年
    八月十日起至清償日止按年息百分之五計算之利息，為有理由，應予准許，逾此
    範圍之請求，為無理由，不應准許。
六、再查，本件車禍，被告固有過失責任，然原告無駕照駕駛輕型機車行經無號誌交
    岔路口，未減速慢行作隨時停車之準備，為本件車禍肇事次因一節，有前開鑑定
    報告在卷可稽，是原告就本件車禍之發生，同有過失，被告抗辯原告與有過失，
    自屬有據，爰依民法第二百十七條第一項之規定，減輕被告之賠償責任。本院審
    酌上述肇事情況，認被告應負百分之六十之肇事責任，原告須負百分之四十之責
    任，並按此比例，減輕被告之賠償責任，是被告僅須負擔四百十一萬九千九百四
    十九元，於扣除兩造不爭執之強制保險金一百四十三萬九千二百五十九元後，被
    告尚應給付原告二百六十八萬零六百九十元，從而，原告請求被告賠償原告二百
    六十八萬零六百九十元，及自起訴狀繕本送達被告翌日即九十一年八月十日起至
    清償日止，按年息百分之五計算之利息，為有理由，應予准許，逾此部分之請求
    ，為無理由，應予駁回。
七、假執行之宣告：原告陳明願供擔保，聲請宣告假執行，其勝訴部分，核無不合，
    爰酌定擔保金額准許之，至其敗訴部分，其假執行之聲請，失所附麗，應併駁回
    。
據上論結：本件原告之訴，為一部有理由，一部無理由，依民事訴訟法第三百八十五
條第一項前段、第七十九條但書、第三百九十第二項，判決如主文。
中      華      民      國    九十二    年      七      月     三十     日
~B1民事第七庭審判長法  官  簡清忠
~B2                法  官  盧江陽
~B3                法  官  陳賢慧
右為正本係照原本作成。
如對本判決上訴，須於收受判決送達後二十日內向本院提出上訴書狀，其未表明上訴
理由者，應於提出上訴後二十日內向本院提出上訴理由書（須按他造人數附具繕本）
，並繳納送達用雙掛號郵票拾份（每份拾肆元）。
上訴時應提出委任律師或具有律師資格之人之委任狀；委任有律師資格者，另應附具
律師及格證書及釋明委任人與受任人有民事訴訟法第四百六十六條之一第一項但書或
第二項（詳附註）所定關係之釋明文書影本。
~B                書記官  瑞芳
中      華      民      國    九十二    年      七      月    三十一    日
附註：
民事訴訟法第四百六十六條之一（第一項、第二項）
對於第二審判決上訴，上訴人應委任律師為訴訟代理人。但上訴人或其法定代理人具
有律師資格者，不在此限。
上訴人之配偶、三親等內之血親、二親等內之姻親，或上訴人為法人、中央或地方機
關時，其所屬專任人員具有律師資格並經法院認為適當者，亦得為第三審訴訟代理人
。
                                                                        Ｂ


司法院資訊處製作；財團法人民間司法改革基金會備份。
